臺灣高等法院刑事判決
111年度上訴字第330號
上  訴  人  
即  被  告  黃仕泓



上列上訴人即被告因詐欺等案件，不服臺灣臺北地方法院109年
度訴字第26號，中華民國110年11月16日第一審判決（起訴案號
：臺灣臺北地方檢察署108年度少連偵字第10號），提起上訴，
本院判決如下：
    主  文
上訴駁回。
    事  實
一、甲○○（所涉參與犯罪組織及附表四部分，業經檢察官另案起
    訴，嗣經原審以107年度訴字第561號、本院以108年度上訴
    字第168號、最高法院以108年度台上字第2402號、本院以10
    8年度上更一字第66號判決後，現最高法院審理中）及朱愷
    泉（業經原審判決及定執行刑有期徒刑2年4月確定）自民國
    107年4月底，基於參與犯罪組織之犯意，加入徐鑑宏、周佩
    賢及真實姓名年籍不詳之通訊軟體暱稱為「劉家恩」、「SU
    NNY」、「一個人的武林」所屬具有持續性及牟利性之有結
    構性詐騙集團犯罪組織，由朱愷泉擔任「領交簿手」，甲○○
    則為提款之「車手」。甲○○、朱愷泉、「劉家恩」、「SUNN
    Y」、「一個人的武林」與該詐欺集團成員共同意圖為自己
    不法之所有，基於三人以上詐欺取財，與隱匿詐欺取財犯罪
    所得去向、所在、意圖使本案詐欺集團成員逃避刑事追訴而
    移轉該等犯罪所得之洗錢犯意聯絡，由不詳詐欺集團成員，
    先於附表一所示時、地，以附表一所示之方式取得人頭帳戶
    存摺、提款卡，並放置在指定地點以供車手即甲○○前往拾取
    後，再由集團成員對被害人等施用詐術，使其等陷於錯誤，
    而依指示將款項匯入指定帳戶內（就被害人遭詐騙方式、匯
    款時間、金額、匯入銀行名稱與帳號等節，詳如附表一所示
    ），甲○○則依「SUNNY」或「一個人的武林」之指示，以提
    款卡提領帳戶內款項，並交付不詳詐欺集團成員（提款時間
    、地點、金額及帳戶等節，詳如附表二所示），以此方式隱
    匿詐欺取財犯罪所得去向、所在、意圖使本案詐欺集團成員
    逃避刑事追訴而移轉該等犯罪所得，嗣經被害人察覺有異報
    警處理，始悉上情。
二、案經附表一之被害人訴由臺北市政府警察局信義分局報告臺
    灣臺北地方檢察署檢察官偵查起訴。
    理  由
壹、程序事項
    按被告以外之人於審判外之陳述，雖不符刑事訴訟法第159
    條之1至第159條之4之規定，而經當事人於審判程序同意作
    為證據，法院審酌該言詞陳述或書面陳述作成時之情況，認
    為適當者，亦得為證據；又當事人、代理人或辯護人於法院
    調查證據時，知有刑事訴訟法第159條第1項不得為證據之情
    形，而未於言詞辯論終結前聲明異議者，視為有前項之同意
    ，刑事訴訟法第159條之5定有明文。經查，檢察官、被告甲○○（下稱被告）於本院審判程序時，均未對證據能力有所爭
    執（本院卷第170至186頁），供述證據部分視為同意作為證
    據，本院審酌各該證據作成或取得時狀況，並無顯不可信或
    違法取得等情況，且經本院依法踐行證據調查程序並認為適
    當，而有證據能力；其餘資以認定本案犯罪事實之非供述證
    據，亦查無違反法定程序取得之情形，依刑事訴訟法第158
    條之4之反面解釋，亦有證據能力。
貳、實體事項
一、認定犯罪事實所憑之證據及理由
    訊據被告對於上開事實迭於警詢、原審及本院審理時均坦承
    不諱（偵卷一第351至353頁、109年訴字第26號卷（下稱訴2
    6號卷）二第378頁、卷三第76頁），核與證人即車手徐鑑宏
    、周佩賢於警詢中所述相符（偵卷一第379至390、445至461
    頁），並有如附表一各該「證據出處」欄位所示之證據資料
    、同案被告朱愷泉手機擷圖照片、原審109年7月3日勘驗筆
    錄及擷圖、107年5月24日同案被告朱愷泉取貨照片、同案被
    告朱愷泉與「劉家恩」之對話紀錄附卷可稽（偵卷五第85至
    91頁、訴26號卷一第318至319、325至337頁、107年訴字第5
    12號卷（下稱訴512號卷）三第9至236頁），復有被告如附
    表三之扣案物、同案被告徐鑑宏、周佩賢之扣案物等可憑（
    偵卷一第131至153、290至301、319至337、355、391至399
    、413至426、429、463至467、485至495頁），可作為其等
    自白之補強證據所用，是被告此部分任意性自白與事實相符
    ，應可採信，故本件事證明確，被告犯行堪以認定，應予依
    法論科。
二、論罪科刑
  ㈠按三人以上共同犯刑法第339條詐欺罪者，構成刑法第339條
    之4第1項之加重詐欺取財罪，該條項為法定刑1年以上7年以
    下有期徒刑之罪，屬洗錢防制法第3條第1款所規定之特定犯
    罪。依洗錢防制法第2條之規定：「本法所稱洗錢，指下列
    行為：一、意圖掩飾或隱匿特定犯罪所得來源，或使他人逃
    避刑事追訴，而移轉或變更特定犯罪所得。二、掩飾或隱匿
    特定犯罪所得之本質、來源、去向、所在、所有權、處分權
    或其他權益者。三、收受、持有或使用他人之特定犯罪所得
    。」；倘行為人意圖掩飾或隱匿特定犯罪所得來源，而將特
    定犯罪所得直接消費處分，甚或交予其他共同正犯，而由共
    同正犯以虛假交易外觀掩飾不法金流移動，即難認單純犯罪
    後處分贓物之行為，仍應構成洗錢防制法第2條第1或2款之
    洗錢行為。例如詐欺集團向被害人施用詐術後，為隱匿其詐
    欺所得財物之去向，而令被害人將其款項轉入該集團所持有
    、使用之人頭帳戶，並由該集團所屬之車手前往提領詐欺款
    項得逞，檢察官如能證明該帳戶內之資金係本案詐欺之特定
    犯罪所得，即已該當洗錢防制法第14條第1項之一般洗錢罪
    （最高法院108年度台上字第1744號、第2425號、第3086號
    判決意旨參照）。查被害人受騙陷於錯誤後，即由被告及其
    餘車手將人頭帳戶內款項提出，以此方式輾轉將贓款繳回詐
    欺集團，用以掩飾詐欺犯罪所得之本質及去向，依上開說明
    ，自屬洗錢防制法規範之洗錢行為。是核被告就附表一所為
    ，係犯刑法第339條之4第1項第2款之加重詐欺取財罪及洗錢
    防制法第14條第1項之一般洗錢罪。
  ㈡另檢察官於起訴書雖未論及被告犯一般洗錢罪，惟於犯罪事
    實欄業已敘明其等為隱匿其詐欺所得財物之去向，在被害人
    匯款至人頭帳戶後即由車手提領，且該一般洗錢罪與已起訴
    之罪名具有想像競合之裁判上一罪關係，自應為起訴效力之
    所及，公訴檢察官亦當庭補充（訴26號卷一第290頁），且
    原審及本院均於審判期日將此部分起訴範圍擴張，並將可能
    涉犯之罪名告知當事人（訴26號卷三第76頁、本院卷第169
    頁），故被告所涉一般洗錢罪之犯罪事實，自應併予審判，
    併此敘明。
  ㈢按共同正犯，係共同實施犯罪行為之人，在合同意思範圍以
    內，各自分擔犯罪行為之一部，相互利用他人之行為，以達
    其犯罪之目的者，即應對於全部所發生之結果，共同負責。
    共同正犯之犯意聯絡，不限於事前有所協議，其於行為當時
    ，基於相互之認識，以共同犯罪之意思參與者，亦無礙於共
    同正犯之成立；復不以數人間直接發生者為限，即有間接之
    聯絡者，亦包括在內（最高法院28年度上字第3110號、73年
    度台上字第1886號、77年度台上字第2135號判決意旨參照）
    。亦即共同正犯，在共同意思範圍內，組成一共犯團體，倘
    具有相互利用其行為之共同意思所為，團體中任何一人之行
    為，均為共犯團體之行為，他共犯均須負共同責任，初無分
    別何一行為係何一共犯所實行之必要。被告雖未參與上開事
    實所示犯行之全部部分，惟其與「劉家恩」、「SUNNY」、
    「一個人的武林」所屬詐欺集團成員於案發時，各自分擔附
    表一所載行為之一部，相互利用彼此之行為，以達遂行詐欺
    被害人財物之目的，顯見被告與上開人等各有犯意聯絡及行
    為分擔，均應論以共同正犯。
  ㈣被告就附表一所犯之加重詐欺取財、一般洗錢等罪，均有部
    分合致，且犯罪目的單一，依一般社會通念，應評價為一罪
    方符合刑罰公平原則，為想像競合犯，應依刑法第55條規定
    ，各從一重論以刑法第339條之4第1項第2款加重詐欺取財罪
    處斷。
  ㈤被告與上開詐欺集團成員分別向如附表一被害人行騙，侵害
    各該被害人之財產法益，在刑法評價上各具獨立性，故犯意
    各別，行為互殊，應予分論併罰。
  ㈥按想像競合犯之處斷刑，本質上係「刑之合併」。其所謂從
    一重處斷，乃將想像競合犯組成之評價上數罪，合併為科刑
    一罪，其所對應之刑罰，亦合併其評價上數罪之數法定刑，
    而為一個處斷刑。易言之，想像競合犯侵害數法益者皆成立
    犯罪，論罪時必須輕、重罪併舉論述，同時宣告所犯各罪名
    ，包括各罪有無加重、減免其刑之情形，亦應說明論列，量
    刑時併衡酌輕罪部分量刑事由，評價始為充足，然後依刑法
    第55條前段規定「從一重處斷」，非謂對於其餘各罪可置而
    不論。因此，法院決定處斷刑時，雖以其中最重罪名之法定
    刑，做為裁量之準據，惟於裁量其輕重時，仍應將輕罪合併
    評價在內（最高法院108年度台上字第4405、4408號判決意
    旨參照）。又犯洗錢防制法第14條、第15條之罪，在偵查或
    審判中自白者，減輕其刑，同法第16條第2項定有明文。查
    被告就所犯上開洗錢犯行，於原審及本院審理時均坦承不諱
    ，已如前述，其所犯洗錢防制法第14條第1項之洗錢罪，與
    所犯上開加重詐欺取財罪，雖屬想像競合犯，揆諸前揭判決
    意旨，被告罪名所涉相關加重、減免其刑之規定，仍應列予
    說明，並於量刑時在加重詐欺取財罪之法定刑度內合併評價
    ，是此部分減輕事由，自應由量刑時併予衡酌。
三、駁回上訴之理由
　　原審以被告罪證明確，爰審酌被告正值青年，不思循正當管
    道獲取財物，竟由不詳詐欺集團成員擔任領取簿手，再由被
    告提領人頭帳戶內款項，以此方式造成眾多被害人財產上之
    損失，嚴重危害社會治安，所為實屬不該，且被告均未賠償
    被害人，量刑本均不宜從輕，惟念及被告偵審中均坦承犯行
    （就其等所涉洗錢罪部分之自白，為洗錢防制法第16條第2
    項所規定減刑之事由），兼衡被告高職畢業，曾於電子工廠
    、包裝工廠工作，現為咖啡店外場服務員等一切情狀（訴26
    號卷三第78頁），量處如附表一主文欄所示之刑，並定其應
    執行刑為有期徒刑1年10月。
　㈠至沒收部分，分述如下：
　⒈按犯罪所得，屬於犯罪行為人者，沒收之；於全部或一部不
    能沒收或不宜執行沒收時，追徵其價額，刑法第38條之1第1
    項前段、第3項分別定有明文。次按共同正犯之犯罪所得，
    沒收或追徵，應就各人所分得之數額分別為之；先前對共同
    正犯採連帶沒收犯罪所得之見解，已不再援用及供參考（最
    高法院104年第13次刑事庭會議決議意旨參照）。查被告與
    上開詐欺集團成員固詐得如附表一所示之款項，惟參酌被告
    則於原審準備程序中陳稱：「我的犯罪所得是提領款項的2.
    5％」（訴26號卷一第291頁），被告本件所涉部分（即附表
    二編號1、2、3部分）共提領16萬元，是認被告實際犯罪所
    得為4000元（16萬X2.5％=4000）。被告之犯罪所得4000元，
    應依刑法第38條之1第1項前段、第3項規定予以宣告沒收，
    於全部或一部不能沒收或不宜執行沒收時，追徵其價額。
　⒉扣案如附表三之物，其中編號1之手機係被告與詐欺集團聯絡
    所用，而編號2之金融卡係該詐欺集團交付供其提領款項之
    用等情，業經被告供承明確（訴26號卷一第291頁），此雖
    業經本院以108年度上更一字第66號宣告沒收（訴26號卷二
    第11至42頁），然該案尚未確定，此有本院被告前案紀錄表
    可佐，是仍應依刑法第38條第2項前段之規定，宣告沒收。
　⒊按「犯第14條之罪，其所移轉、變更、掩飾、隱匿、收受、
    取得、持有、使用之財物或財產上利益，沒收之；犯第15條
    之罪，其所收受、持有、使用之財物或財產上利益，亦同」
    ，洗錢防制法第18條第1項定有明文。此一規定採取義務沒
    收主義，然該洗錢行為之標的是否限於行為人所有者始得宣
    告沒收，法無明文，實務上向採法條並未規定「不問屬於犯
    罪行為人與否均沒收」時，仍以屬於被告所有者為限，始應
    予沒收；在洗錢防制法並未規定「不問屬於犯罪行為人與否
    」之情形下，宜從有利於被告之認定，自仍以屬於被告所有
    者為限，始應予沒收。經查，被告既已將被害人匯入款項交
    付詐欺集團成員，即無事實上之管領權，自難認被害人匯入
    各該人頭帳戶之款項屬被告所有，爰無從依洗錢防制法第18
    條第1項前段規定宣告沒收，附此敘明。
　㈡關於被告參與犯罪組織部分
  ⒈公訴意旨略以：被告自107年4月底加入上開具有持續性及牟
    利性之結構性組織（即該詐欺集團），負責擔任車手之角色
    。嗣被告與上開人等即共同為前揭加重詐欺及洗錢犯行，因
    認被告尚涉犯組織犯罪防制條例第3條第1項後段參與犯罪組
    織罪嫌等語。
  ⒉按同一案件繫屬於有管轄權之數法院者，由繫屬在先之法院
    審判之，刑事訴訟法第8條前段定有明文。又訴訟上所謂之
    一事不再理，關於實質上一罪或裁判上一罪，均有其適用，
    蓋依審判不可分之效力，審理事實之法院對於存有一罪關係
    之全部犯罪事實，依刑事訴訟法第267條之規定，本應併予
    審判，是以即便檢察官前僅針對應論屬裁判上一罪或實質上
    一罪之同一案件部分事實加以起訴，先繫屬法院既仍應審究
    犯罪事實之全部，縱檢察官再行起訴者未為前起訴事實於形
    式上所論及，後繫屬法院亦非可更為實體上之裁判，俾免抵
    觸一事不再理之刑事訴訟基本原則。
  ⒊次按行為人於參與犯罪組織之繼續中，先後加重詐欺數人財
    物，因行為人僅為一參與組織行為，侵害一社會法益，應僅
    就首次犯行論以參與犯罪組織罪及加重詐欺罪之想像競合犯
    ，而其後之犯行，乃為其參與組織之繼續行為，為避免重複
    評價，當無從將一參與犯罪組織行為割裂再另論一參與犯罪
    組織罪，而與其後所犯加重詐欺罪從一重論處之餘地（最高
    法院107年度台上字第1066號判決意旨參照）。又行為人於
    參與同一詐欺集團之多次加重詐欺行為，因部分犯行發覺在
    後或偵查階段之先後不同，肇致起訴後分由不同之法官審理
    ，為裨益法院審理範圍明確、便於事實認定，即應以數案中
    「最先繫屬於法院之案件」為準，以「該案中」之「首次」
    加重詐欺犯行與參與犯罪組織罪論以想像競合。縱該首次犯
    行非屬事實上之首次，亦因參與犯罪組織之繼續行為，已為
    該案中之首次犯行所包攝，該參與犯罪組織行為之評價已獲
    滿足，自不再重複於他次詐欺犯行中再次論罪，俾免於過度
    評價及悖於一事不再理原則。至於「另案」起訴之他次加重
    詐欺犯行，縱屬事實上之首次犯行，仍需單獨論以加重詐欺
    罪，以彰顯刑法對不同被害人財產保護之完整性，避免評價
    不足（最高法院109年度台上字第3945號判決意旨參照）。
  ⒋經查，被告於107年4月底加入「劉家恩」、「SUNNY」所屬之
    詐欺犯罪集團之事實，業經臺灣臺北地方檢察署檢察官於10
    7年8月8日以107年度偵字第12244、14549、14574、14614、
    14802、14834、15221、15419、15450、15876、16706、170
    87、17138、17858、18174號提起公訴，並先繫屬原審（案
    號：107年度訴字第561號；該案原審業於107年12月3日判決
    ，嗣經本院以108年度上訴字第168號、最高法院以108年度
    台上字第2402號、本院以108年度上更一字第66號判決後，
    現最高法院審理中），而該案與本案之犯罪組織成員中均有
    被告、「劉家恩」、「SUNNY」，且被告均依「SUNNY」指示
    為之，足認被告於該案所參與之犯罪組織與本案之犯罪組織
    相同，又檢察官就實質上同一案件向原審重行起訴，後於10
    8年9月12日始繫屬於原審等情，有前揭起訴書、判決書及本
    院被告前案紀錄表在卷可查（訴26號卷一第223至274頁、卷
    二第11至42頁）。揆諸上開說明，起訴書就被告參與犯罪組
    織部分應屬同一案件重複起訴，又因起訴書認此部分與前經
    原審論罪部分具有裁判上一罪之想像競合犯關係，本應作不
    另為不受理之諭知，然此部分業經公訴檢察官當庭更正而不
    論究（訴26號卷一第290頁），則起訴書認應論被告參與犯
    罪組織罪，容有誤會，併此敘明。
　㈢原審認事用法，核無不合，量刑亦屬妥適，被告上訴意旨，
    企求輕判，為無理由，應予駁回。
據上論斷，應依刑事訴訟法第368條，判決如主文。
本案經檢察官陳建宏提起公訴，檢察官何明楨到庭執行職務。
中　　華　　民　　國　　111 　年　　3 　　月　　10　　日
                  刑事第十九庭  審判長法　官  曾淑華
                                      法　官  陳文貴
                                      法　官  許文章
以上正本證明與原本無異。
如不服本判決，應於收受送達後20日內向本院提出上訴書狀，其
未敘述上訴之理由者並得於提起上訴後20日內向本院補提理由書
（均須按他造當事人之人數附繕本）「切勿逕送上級法院」。
                                      書記官  陳盈芝
中　　華　　民　　國　　111 　年　　3 　　月　　10　　日
附表一：
編號 領交簿手 取得人頭帳戶之時間及方式 人頭帳戶 被害人 詐騙時間 詐騙手法及被害金額 領款車手 主文 1 不詳 不詳 華南銀行000-000000000000（戶名：李浚宏） 丙○○ 107年5月6日上午11時許 其乃被害人丙○○之友人簡宏哲，因作生意急需資金周轉云云，致被害人陷於錯誤，遂依指示於翌（7）日上午11時13分許，匯款5萬元至左列帳戶。 甲○○ 甲○○犯三人以上共同詐欺取財罪，處有期徒刑壹年肆月。  證據出處 1.告訴人丙○○於警詢中之供述（審訴卷二第47至48頁）    2.車手甲○○之提款機監視器錄影畫面翻拍照片（偵卷一第356至370頁）   3.被害人丙○○之內政部警政署反詐騙案件紀錄表（偵卷三第199頁）    4.華南銀行帳號000-000000000000號（戶名：李浚宏）107年5月7日交易明細紀錄（訴26號卷一第87-1頁）       2 不詳 不詳 日盛銀行000-00000000000000（戶名：鍾建樟） 丁○○（告訴） 107年5月7日上午10時30分許 其乃告訴人丁○○之友人簡秀玉，因作生意急需周轉金云云，致告訴人陷於錯誤，遂依指示於同日上午10時50分許，匯款5萬元至左列帳戶。 甲○○ 甲○○犯三人以上共同詐欺取財罪，處有期徒刑壹年肆月。  證據出處 1.告訴人丁○○於警詢中之供述（偵卷二第447-451頁）      2.車手甲○○之提款機監視器錄影畫面翻拍照片（偵卷一第356-370頁）   3.告訴人丁○○之報案紀錄資料（偵卷二第453-459頁）   4.告訴人丁○○之京城銀行匯款委託書（偵卷二第461頁）   5.日盛銀行帳號000-00000000000000號（戶名：鍾建樟）107年5月7日交易明細紀錄（訴26號卷一第85頁）       3 不詳 不詳 日盛銀行000-00000000000000（戶名：鍾○○） 戊○○（告訴） 107年5月7日中午12時許 其乃告訴人梁麗芬之友人，急需借款云云，致告訴人陷於錯誤，遂依指示於同日下午1時2分許，匯款2萬元至左列帳戶。 甲○○ 甲○○犯三人以上共同詐欺取財罪，處有期徒刑壹年貳月。  證據出處 1.告訴人戊○○於警詢中之供述（審訴卷二第49至51頁）    2.車手甲○○之提款機監視器錄影畫面翻拍照片（偵卷一第356至370頁）   3.告訴人戊○○之報案紀錄資料（偵卷二第465至473頁）    4.告訴人戊○○之自動櫃員機交易明細（偵卷二第479頁）   5.日盛銀行帳號000-00000000000000號（戶名：鍾建樟）107年5月7日交易明細紀錄（訴26號卷一第85頁）       
4 不詳 不詳 台新銀行000-00000000000000（戶名：鄭○○） 甲○○（告訴） 107年5月15日下午5時30分許 其乃告訴人甲○○之大哥邱鴻坤，因故急需借款云云，致告訴人陷於錯誤，遂依指示於同日，匯款4萬元至左列帳戶。 甲○○ 甲○○犯三人以上共同詐欺取財罪，處有期徒刑壹年肆月。  證據出處 1.告訴人甲○○於警詢中之供述（偵卷二第159至161頁）  2.車手甲○○之提款機監視器錄影畫面翻拍照片（偵卷一第356至370頁）  3.告訴人甲○○之報案紀錄資料（偵卷二第163至167頁）    4.告訴人甲○○之匯款申請書（偵卷二第169頁）   5.台新銀行帳號000-00000000000000號（戶名：鄭○○）107年5月15日交易明細紀錄（訴26號卷一第61頁）         

附表二（即被告甲○○提領部分）：
編號 提款帳戶 提款時間 提領地點 提款金額（新台幣） 備註 1 華南銀行000-000000000000（戶名：李○○） ⑴107年5月7日12時26分許 ⑵107年5月7日12時30分許 ⑶107年5月7日12時31分許 ⑴基隆市○○區○○街0號全家便利商店 ⑵基隆市○○區○○街000號B1全家便利商店 ⑶基隆市○○區○○街00號萊爾富便利商店及基隆市○○區○○○路000號基隆七堵郵局 ⑴20,000元 ⑵20,000元 ⑶10,000元 附表一編號1被害人 2 日盛銀行000-00000000000000（戶名：鍾○○） ⑴107年5月7日12時22分許 ⑵107年5月7日12時23分許 ⑶107年5月7日12時25分許 ⑴基隆市○○區○○街000號基隆第二信用合作社 ⑵基隆市○○區○○街00號萊爾富便利商店 ⑶基隆市○○區○○街0號統一便利商店 ⑴20,000元 ⑵20,000元 ⑶10,000元 附表一編號2被害人   ⑴107年5月7日13時22分許  ⑴20,000元 附表一編號3被害人 3 台新銀行000-00000000000000（戶名：鄭○○） 107年5月15日15時34分 新北市○○區○○街00號全家便利商店 ⑴40,000元 附表一編號4被害人 4 中華郵政000-00000000000000（戶名：李○○） ⑴107年5月9日16時36分許 ⑵107年5月9日16時39分許 ⑶107年5月9日16時41分許 ⑴新北市○○區○○○路00號正義郵局 ⑵新北市○○區○○○路00號合作金庫銀行 ⑴60,000元 ⑵60,000元 ⑶20,000元 附表四編號1被害人 5 玉山銀行000-0000000000000（戶名：李○○） ⑴107年5月9日16時36分許 ⑵107年5月9日16時37分許 ⑶107年5月9日16時39分許 ⑷107年5月9日16時40分許 ⑸107年5月9日16時41分許 ⑹107年5月10日00時23分許 ⑺107年5月10日00時30分許 ⑻107年5月10日00時31分許 ⑼107年5月10日00時32分許 ⑴新北市○○區○○路0段000號（新店捷運站1號出口旁） ⑵新北市○○區○○路0段00號玉山銀行北新分行 ⑴30,000元 ⑵30,000元 ⑶30,000元 ⑷30,000元 ⑸30,000元 ⑹30,000元 ⑺30,000元 ⑻30,000元 ⑼20,000元 附表四編號2被害人   ⑴107年5月10日11時52分許 ⑵107年5月10日11時53分許 ⑶107年5月10日11時54分許 臺北市○○區○○○路0段000號聯邦銀行公館分行 ⑴20,000元 ⑵20,000元 ⑶9,000元 附表四編號3被害人 6 玉山銀行000-0000000000000 （戶名：李○○） ⑴107年5月10日14時04分許 臺北市○○區○○○路0段000巷0弄0號全家便利商店 ⑴150,000元 附表四編號4被害人 7 中華郵政000-00000000000000（戶名：蘇○○） ⑴107年5月10日13時31分許 ⑵107年5月10日13時33分許 ⑶107年5月10日13時46分許 ⑷107年5月10日13時47分許 ⑴臺北市○○區○○○路0段00號地下1樓公館郵局 ⑵臺北市○○區○○○路0段000號1樓聯邦銀行公館分行 ⑴20,000元 ⑵10,000元 ⑶60,000元 ⑷60,000元 附表四編號5被害人 

附表三（即被告甲○○之扣案物）
編號 品名及數量 1 手機1支（含門號0000000000號SIM卡1張） 2 金融卡32張 

附表四：
編號 領交簿手 取得人頭帳戶之時間及方式 人頭帳戶 被害人 詐騙時間 詐騙手法及被害金額 領款車手 1 朱愷泉 於107年5月9日前之不詳日、時，在新北市○○區○○路0段0號一帶，領取內有右列帳戶存摺及金融卡、收件人為「胡峰賓」之包裹 中華郵政000-00000000000000（戶名：李○○） 朱紹雙（告訴） 107年5月8日下午5時47分許 其乃告訴人朱紹雙之同事陳虹如，急需借款云云，致告訴人陷於錯誤，遂依指示於翌（9）日下午4時16分許，匯款14萬元（起訴書誤繕為25萬元）至左列帳戶。 甲○○（高等法院108年度上更一字第66號判決，目前上訴最高法院）  證據出處 1.告訴人朱紹雙於警詢中之供述（偵卷二第279至283頁）   2.車手甲○○之提款機監視器錄影畫面翻拍照片（偵卷一第356至370頁）  3.告訴人朱紹雙之郵政匯款申請書及LINE對話紀錄擷圖（（偵卷二第285至291頁）  4.告訴人朱紹雙之報案紀錄資料（偵卷二第263至277頁）  5.中華郵政帳號000-00000000000000號（戶名：李○○）107年5月9日交易明細紀錄（訴26號卷一第75頁）        2 朱愷泉 於107年5月9日前之不詳日、時，在新北市○○區○○路0段0號一帶，領取內有右列帳戶存摺及金融卡、收件人為「胡峰賓」之包裹 玉山銀行000-0000000000000（戶名：李○○） 陳金興（告訴） 107年5月9日中午12時許 其乃告訴人陳金興之友人，急需借款云云，致告訴人陷於錯誤，遂依指示於同日下午2時26分許，匯款25萬元至左列帳戶。 甲○○（高等法院108年度上更一字第66號判決，目前上訴最高法院）  證據出處 1.告訴人陳金興於警詢中之供述（偵卷二第325至329頁）   2.車手甲○○之提款機監視器錄影畫面翻拍照片（偵卷一第356至370頁） 3.告訴人陳金興之報案紀錄資料（偵卷二第317至323頁）      4.告訴人陳金興之電話紀錄擷圖（偵卷二第331頁）    5.玉山銀行帳號000-0000000000000號（戶名：李○○）107年5月9-10日交易明細紀錄（訴26號卷一第65頁）      3 朱愷泉 於107年5月9日前之不詳日、時，在新北市○○區○○路0段0號一帶，領取內有右列帳戶存摺及金融卡、收件人為「胡峰賓」之包裹 玉山銀行000-0000000000000 （戶名：李○○） 林桂葉（告訴） 107年5月10日9時許 其乃告訴人林桂葉之友人，急需借款云云，致告訴人陷於錯誤，遂依指示於同日上午11時1分許，匯款5萬元至左列帳戶。 甲○○（高等法院108年度上更一字第66號判決，目前上訴最高法院）  證據出處 1.告訴人林桂葉於警詢中之供述（偵卷二第337至339頁） 2.車手甲○○之提款機監視器錄影畫面翻拍照片（偵卷一第356至370頁）   3.告訴人林桂葉之報案紀錄資料（偵卷二第343至351頁）   4.告訴人林桂葉之匯款申請書（偵卷二第353頁）  5.玉山銀行帳號000-0000000000000號（戶名：李○○）107年5月9-10日交易明細紀錄（訴26號卷一第65頁）      4 朱愷泉 於107年5月9日前之不詳日、時，在新北市○○區○○路0段0號一帶，領取內有右列帳戶存摺及金融卡、收件人為「胡峰賓」之包裹 台新銀行000-00000000000000（戶名：李○○） 王秋蘭（告訴） 107年5月10日上午9時40分許 其乃告訴人王秋蘭之友人王雙琴，急需投資款項云云，致告訴人陷於錯誤，遂依指示於同日中午12時50分許，匯款20萬元至左列帳戶。 甲○○（高等法院108年度上更一字第66號判決，目前上訴最高法院）  證據出處 1.告訴人王秋蘭於警詢中之供述（偵卷二第299至301頁）    2.車手甲○○之提款機監視器錄影畫面翻拍照片（偵卷一第356至370頁）    3.告訴人王秋蘭之報案紀錄資料（偵卷二第293至297頁）        4.告訴人王秋蘭之存摺明細影本及郵政匯款申請書（偵卷二第307至313頁）   5.台新銀行帳號000-00000000000000號（戶名：李○○）107年5月10日交易明細紀錄（訴26號卷一第59頁）       5 朱愷泉 於107年5月10日前之不詳日、時，在不詳地點，領取內有右列帳戶存摺及金融卡、收件人為「劉家輝」之包裹 中華郵政000-00000000000000（戶名：蘇○○） 林順滿（告訴） 107年5月10日上午10時19分許 其乃告訴人林順滿之同事賀嵩山，急需投資款項云云，致告訴人陷於錯誤，遂依指示於同日下午1時1分許，匯款20萬元至左列帳戶。 甲○○（高等法院108年度上更一字第66號判決，目前上訴最高法院）  證據出處 1.告訴人林順滿於警詢中之供述（偵卷二第363至365頁）  2.車手甲○○之提款機監視器錄影畫面翻拍照片（偵卷一第356至370頁）    3.告訴人林順滿之報案紀錄資料（偵卷二第367至371頁）  4.告訴人林順滿之郵政匯款申請書（偵卷二第373頁）  5.中華郵政000-00000000000000（戶名：蘇○○）107年5月10日交易明細紀錄（訴26號卷一第77頁）